臺灣臺南地方法院刑事判決　　　　　　　100年度易字第770號
公　訴　人　臺灣臺南地方法院檢察署檢察官
被　　　告　郭文玉
上列被告因竊盜案件，經檢察官提起公訴（99年度營偵字第1315
號），本院判決如下：
    主  文
郭文玉犯竊盜罪，處有期徒刑捌月，減為有期徒刑肆月，如易科
罰金，以新臺幣壹仟元折算壹日。
    事  實
一、郭文玉綽號「台東」，前於民國95年間因犯贓物罪，經本院
    95 年度簡字第942號刑事簡易判決判處有期徒刑3月確定，
    於96 年12月7日易科罰金執行完畢（就本案未構成累犯）。
二、郭文玉係王紫萱之友人，多次借用王紫萱所有之車牌號碼
    7130-JY號自用小客車（下稱系爭車輛）駕駛，知悉該車置
    放處。詎其竟意圖為自己不法之所有，於民國95年12月21日
    晚間8時至11時許某時點，在臺南市麻豆區（改制前為臺南
    縣麻豆鎮○○○路229號王紫萱經營之「清發檳榔攤」後方
    ，以其所有之鑰匙1把（未扣案）竊取該車，用供己用。
三、郭文玉於96年6月間某日，在高雄市○○區○○路160號之1
    前，將其竊得之前開車輛，交予林敏百寄藏（此部分業經判
    處有期徒刑，林敏百即將該車原車牌卸下、改懸掛XZ-4350
    號車牌，藉此躲避警察追緝；嗣於96年6月6日晚上6時50分
    許，林敏百因酒後不能安全駕駛，經警在高雄市○○區○○
    街查獲，扣得系爭車輛而循線查得上情，林敏百並於96年12
    月27日上午11時20分許，引領警察至高雄市○○區○○村○
    ○路160號之1，起出系爭車輛車牌2面（7130-JY號）。
四、案經王紫萱訴由高雄市政府警察局移送臺灣高雄地方法院檢
    察署檢察官呈請臺灣高等法院檢察署檢察長令轉臺灣臺南地
    方法院檢察署檢察官偵查起訴。
    理  由
壹、證據能力部分：
    按被告以外之人於審判外之陳述，雖不符刑事訴訟法第一百
    五十九條之一至第一百五十九條之四之規定，而經當事人於
    審判程序同意作為證據，法院審酌該言詞陳述或書面陳述作
    成時之情況，認為適當者，亦得為證據；又當事人、代理人
    或辯護人於法院調查證據時，知有第一百五十九條第一項不
    得為證據之情形，而未於言詞辯論終結前聲明異議者，視為
    有前項之同意，刑事訴訟法第一百五十九條之五定有明文。
    查本判決所引用具有傳聞性質之證據，本院準備程序及審判
    程序提示予檢察官及被告均表示對於證據能力無意見，同意
    列為證據（見本院卷第12頁背面），經審酌上開證據製作時
    之情況，並無違法不當之情事，認為以之作為證據應屬適當
    ，且採納為證據，尚無礙被告於程序上之彈劾詰問權利，而
    認上開證據合於刑事訴訟法第一百五十九條之五等規定，具
    有證據能力，合先敘明。
貳、認定犯罪事實所憑之證據及理由：
一訊據被告郭文玉固不否認其與告訴人王紫萱為友人，曾於95年
  間多次借用系爭車輛，並於88水災前將系爭車輛送至車行維修
  ，該車於95年12月21日晚間8時至11時許某時失竊，與林敏百
  有債務關係，系爭車輛後經林敏百懸掛XZ-4350車牌行駛為警
  查獲之事實，惟矢口否認有何竊盜之犯行，辯稱：並未竊取系
  爭車輛，林敏百積欠80餘萬元，因多次對林敏百催債而感情不
  佳，林敏百之證述內容不實在云云。
二經查：
  (一)系爭車輛為告訴人所有，於事實欄所載之時、地失竊，後因
    林敏百懸掛他車車牌、酒醉不能安全駕駛該車，警於96年6
    月6日在高雄市區查獲，並由林敏百引領，起出系爭車輛車
    牌2 面之事實，有車籍作業系統查詢認可資料、高雄市政府
    交通大隊案件查詢明細表、贓物認領保管單各1紙、起獲系
    爭車輛車牌照片6幀在卷可憑（見高雄市政府警察局高市警
    刑偵11字第09700號刑案偵查卷第19至21頁、第27至第29頁
    ）、核與告訴人王紫萱、證人林敏百警詢證述之情相符（見
    同卷第1至10、第11至16頁），被告就此部分之事實亦不爭
    執，此部分之事實應可認定。
  (二)次查，
    1.證人林敏百證稱，伊認識王紫萱及綽號「台東」即郭文玉
      （經警提示口卡），郭文玉因生意失敗，於96年6月初某
      日，將系爭車輛開至伊住處即高雄市○○區○○里○○路
      160號之1前，交予伊寄放，並告知可在附近一帶行駛後，
      即未再聯絡，伊將系爭車牌卸下，改懸掛自己車牌
      XZ-4350號等語（見高雄市政府警察局高市警刑偵11字第
      09700號刑案偵查卷第1至10頁）。足認被告確有交付系爭
      車輛予林敏百之事實。
    2.證人王紫萱之證述內容：
      (1)證人王紫萱警詢及檢察官偵查中證稱，系爭車輛於95年
        12月22日失竊；伊認識駕車之林敏百，是經由綽號「台
        東」之男子介紹而認識，系爭車輛尋回後，伊打電話問
        林敏百為何偷車，林敏百告知係「台東」郭文玉牽去給
        他開的；系爭車輛借給郭文玉3至4次，從未借予林敏百
        ，郭文玉常因金錢週轉向伊借款，伊未曾向郭文玉借款
        ，系爭車輛係自己貸款購買，郭文玉並未付款，伊懷疑
        是郭文玉利用借車機會複製鑰匙，趁伊不在家時竊取等
        語（見高雄市政府警察局高市警刑偵11字第第09700號
        卷第12至16頁、99年度營偵字第1315號卷第43頁至45頁
        ）。
      (2)證人王紫萱於本院審理時證稱，尋獲系爭車輛時，伊至
        高雄地院出庭時見到林敏百，詢問林敏百為何偷車，林
        敏百告以系爭車輛是林敏百交付等語，伊便打電話給郭
        文玉欲詢問，但郭文玉只要一聽到伊的聲音就將電話掛
        掉．．，伊經營檳榔攤，郭文玉當時在伊檳榔攤附近經
        營砂石廠，係伊檳榔攤的客人，林敏百從事汽車輪胎業
        ，郭文玉的砂石車輪胎都找林敏百，因此伊透過郭文玉
        的介紹而認識林敏百，林敏百因為常至檳榔攤，知道系
        爭車輛係伊所有．．．。車子剛失竊時，伊第一個便想
        打電話詢問郭文玉，因為郭文玉借好幾次了，而且每回
        借車都借好幾天，不儘快還車，伊因送貨需要用車，以
        後便不再借給郭文玉等語（見本院卷第27頁至第30頁）
        。
      (3)揆諸證人王紫萱證述內容，足認被告於系爭車輛失竊前
        ，常向告訴人借車而知悉系爭車輛之相關事宜，應無疑
        義。
    3.茲參酌被告與證人林敏百、告訴人王紫萱互為友人，甚至
      有通財之好，並無任何仇恨，證人林敏百及王紫萱之證述
      內容自無誣陷之必要，應可採信。其次，審酌被告與告訴
      人熟識，且因多次借車，深悉告訴人作息時間、使用車輛
      之頻率、車輛停放位置等與系爭車輛至有關聯之重要事項
      ，再參以被告再於系爭車輛失竊後，竟能將系爭車輛交予
      林敏百使用，足認該車於前述事實欄所載之時、地遭人竊
      取，要係被告所為，從而，被告竊取該車之事實，應可認
      定。
    4.證人林敏百於本院審理時，證詞前後矛盾（忽謂系爭車輛
      不是被告牽來，又謂係被告牽來），詢其原因，方謂因中
      風，身體狀況及記憶能力已大不如前，仍以前之供述（即
      警詢）較接近真實等語（見本院卷第40至第44頁），從而
      ，此部分自不足為被告有利之認定依據，併此敘明。
  (三)被告雖辯稱其因多次向林敏百討債，林敏百因此證述不實，
    其未竊取車輛云云。惟查：
    1.被告自偵查中起至審理時，完全未能提出其借款予證人林
      敏百之相關證據以供調查，被告是否為林敏百之債權人，
      容有疑義。
    2.又證人林敏百已就被告如何交付系爭車輛之過程，證人王
      紫萱亦就被告借車而知悉系爭車輛相關情事及當面詢問林
      敏百之過程，均證述綦詳，被告空言否認，自無從採為對
      其有利之認定依據。
  (四)綜上所述，應認本件事證明確，被告之犯行應可認定，應依
    法論科。又公訴意旨認被告係以複製鑰匙竊取該車，惟依卷
    內證據方法調查之結果，除告訴人之推論指訴外，尚不足以
    認定，僅能認定係被告竊得該車，併此敘明。
、論罪科刑：
    核被告所為，係犯刑法第320條第1項竊盜罪。爰審酌被告利
    用借車便，竊取被害人所有之車輛，毫無法紀觀念，兼衡被
    告本件犯罪之手段、造成被害人損害之程度，犯罪後仍未與
    人和解，更否認犯罪，顯無悔意等一切情狀，量處如主文所
    示之刑。另被告本件犯罪之時間，在96年4月24日以前，所
    犯罪名宣告刑在有期徒刑1年6月以下，合於中華民國九十六
    年罪犯減刑條例第2條第1項第3款之規定，應減其宣告刑1/2
    ，減為有期徒刑4月，並諭知如易科罰金之折算標準。
據上論斷，應依刑事訴訟法第29 9條第1項前段，刑法第320條第
1項、第41條第1項，刑法施行法第1條之1，中華民國九十六年罪
犯減刑條例第2條第1項第3款、第7條、第9條判決如主文。
本案經檢察官孫昱琦到庭執行職務
中    華    民    國   100    年    8     月    31    日
                  刑事第一庭    法  官  洪士傑
以上正本證明與原本無異
如不服本判決應於收受本判後10日內向本院提出上訴書狀，並應
敘述具體理由。其未敘述上訴理由者，應於上訴期間屆滿後20日
內向本院補提理由書狀（均須按他造當事人之人數附繕本）「切
勿逕送上級法院」。
                                書記官  黃鋕偉
中    華    民    國   100    年    8     月    31    日